臺灣臺中地方法院刑事判決　　　　 96年度中交簡上字第597號
上　訴　人
即　被　告　甲○○
上列被告因公共危險案件，不服本院臺中簡易庭九十六年度中交
簡字第一二七七號中華民國九十六年五月一日第一審簡易判決（
聲請簡易判決處刑案號：臺灣臺中地方法院檢察署九十六年度速
偵字第一八四五號），提起上訴，本院管轄之第二審合議庭判決
如下：
    主    文
原判決撤銷。
甲○○服用酒類，不能安全駕駛動力交通工具而駕駛，累犯，處
有期徒刑伍月，如易科罰金，以新台幣壹仟元折算壹日，減為有
期徒刑貳月又拾伍日，如易科罰金，以新臺幣壹仟元折算壹日。
    犯罪事實
一、本院認定之犯罪事實及證據，均與如附件所示之原審判決書
    之記載相同，茲引用之。
二、核被告甲○○所為，係犯刑法第一百八十五條之三之罪。被
    告前曾因偽造文書等罪，先後經臺灣新竹地方法院、臺灣臺
    北地方法院、臺灣苗栗地方法院及本院分別判處有期徒刑六
    月、五月、六月、五月、六月及四月確定，嗣上開各罪接續
    執行，而於九十六年一月七日假釋付保護管束縮刑期滿，視
    為執行完畢，有臺灣高等法院被告前案紀錄表在卷可參，其
    於有期徒刑執行完畢後五年以內，故意再犯本件有期徒刑以
    上之罪，為累犯，應依刑法第四十七條第一項規定，加重其
    刑。至上訴人即被告之上訴意旨略以：原審量刑過重云云；
    惟按刑罰之量定，固屬法院自由裁量之職權行使，但仍應審
    酌刑法第五十七條所列各款事由及一切情狀，為酌量輕重之
    標準，並非漫無限制；量刑輕重係屬事實審法院得依職權自
    由裁量之事項，苟已斟酌刑法第五十七條各款所列情狀而未
    逾越法定刑度，不得遽指為違法；且在同一犯罪事實與情節
    ，如別無其他加重或減輕之原因，下級審量定之刑，亦無過
    重或失輕之不當情形，則上級審法院對下級審法院之職權行
    使，原則上應予尊重（最高法院七十二年臺上字第六六九六
    號、七十五年臺上字第七○三三號判例及八十五年度臺上字
    第二四四六號判決意旨參照）。查原審既以被告罪證明確，
    適用刑法第一百八十五條之三、第四十七條第一項、第四十
    一條第一項前段，刑法施行法第一條之一之規定，予以論罪
    ，判處被告有期徒刑五月，如易科罰金，以新台幣一千元折
    算一日，核其認事用法及量刑，均無違法及不當之處，揆諸
    上開說明，上訴人即被告以原審量刑過重為由提起本件上訴
    ，實無足採，上訴人所為上訴原無理由。惟查，被告犯罪後
    ，中華民國九十六年罪犯減刑條例業於九十六年七月十六日
    施行，而被告犯罪時間，係於九十六年四月二十四日以前，
    合於中華民國九十六年罪犯減刑條例規定基準日之前，應依
    該條例第二條第一項第三款之規定，減其刑期二分之一，原
    審未及適用而予以減刑，其判決自有違誤，從而被告上訴雖
    無理由，惟原審既有上開未及適用相關減刑規定之違誤，自
    屬無可維持，應由本院將原判決撤銷改判，並依中華民國九
    十六年罪犯減刑條例之規定，判決如主文所示，並諭知易科
    罰金之折算標準。
三、被告經合法傳喚，無正當理由不到庭，爰不待其陳述，逕行
    判決，附予敘明。
據上論斷，應依刑事訴訟法第四百五十五條之一第一項、第三項
、第三百六十九條第一項前段、第三百七十一條、第三百七十三
條、第三百六十四條、第二百九十九條第一項前段，刑法第一百
八十五條之三、第四十七條第一項、第四十一條第一項前段，刑
法施行法第一條之一第一項、第二項前段，中華民國九十六年罪
犯減刑條例第二條第一項第三款、第七條、第九條，判決如主文
。
中　　華　　民　　國　　96　　年　　8 　　月　　17　　日
                刑事第四庭  審判長法  官  林宜民
                                  法  官  柯雅惠
                                  法  官  許惠瑜
上正本證明與原本無異。
本件不得上訴。
                                  書記官  陳佳君
中　　華　　民　　國　　96　　年　　8 　　月　　17　　日
